# 请教陈版：研发支出列报事项

提问人：xuehaiwuya0326 时间：2018-07-03 11:49:01
陈版： 若企业本期研发费用全部为费用化支出，是否应当在附注“开发支出”中列示相关增减变动明细？

回答人：chenyiwei
为了完整反映研发活动相关支出的全貌，建议如你所述的处理，对各项目的费用化支出同时披露为“本期增加”和“本期减少——转入研发费用”。